臺灣高等法院刑事裁定
109年度抗字第925號
抗  告  人  
即  受刑人  陳柄宏



上列抗告人即受刑人因聲請定其應執行刑案件，不服臺灣新北地
方法院中華民國109年5月14日裁定（109年度聲字第522號），提
起抗告，本院裁定如下：
    主  文
抗告駁回。                                              
    理  由
一、原裁定意旨略以：抗告人即受刑人陳柄宏犯如附表所示之罪
    ，經判處如附表所示之刑確定等情，有各該判決、本院被告
    前案紀錄表在卷可稽，堪先認定。又受刑人所犯如附表編號
    1、5所示各罪，依法不得易科罰金，其餘各罪所處之刑，依
    法得易科罰金，有刑法第50條第1項但書第1款之情形，須經
    受刑人之請求，始得依刑法第51條規定定其應執行刑。茲受
    刑人業已請求聲請人就如附表所示各罪提出定其應執行刑之
    聲請，有民國109年1月31日定刑聲請切結書在卷足佐，是聲
    請人以原審為各該案犯罪事實最後判決之法院，聲請定其應
    執行之刑，原審法院經審核認其聲請為正當，應予准許。爰
    審酌受刑人所犯各罪之罪責程度、對其施以矯正之必要性與
    適當性，於各罪最重之刑以上，合計總刑期以下，以及附表
    編號3、4所示之罪刑，曾由臺灣新北地方法院以108年度審
    訴字第73號判決應執行有期徒刑6月之界限範圍，就附表所
    示各罪定應執行之刑為有期徒刑4年；並說明附表編號2、3
    、4、6 所載之各罪所處之刑，原雖得易科罰金，然因與剩
    餘不得易科罰金之罪刑合併定其應執行刑，即無庸為易科罰
    金折算標準之諭知等語。
二、抗告意旨略以：受刑人所犯臺灣新北地方法院108 年度審簡
    字第1209號毒品危害防制條例罪案件，於本件亦合於數罪併
    罰之情形，未經檢察官合併聲請定應執行之刑，請鈞院重為
    裁定，以利受刑人累進處遇分數之計算云云。
三、按裁判確定前犯數罪者，併合處罰之，但得易科罰金之罪與
    不得易科罰金之罪，不在此限；前項但書情形，受刑人請求
    檢察官聲請定應執行刑者，依第51條規定定之；數罪併罰，
    有二裁判以上，依第51條之規定，定其應執行之刑；數罪併
    罰，分別宣告其罪之刑，宣告多數有期徒刑者，於各刑中之
    最長期以上，各刑合併之刑期以下，定其刑期，但不得逾30
    年，刑法第50條第1項但書第1款、第2項、第53條及第51條
    第5款定有明文。次按刑事訴訟法第477條第1項規定，依法
    應定其應執行刑之案件，由該案件犯罪事實最後判決法院之
    檢察官，聲請該法院裁定。但法院依據上開規定裁定定執行
    刑時，應以檢察官所聲請定其應執行刑之內容，作為審查及
    定執行刑之範圍。未據檢察官聲請定執行刑之案件，法院基
    於不告不理原則，自不得任意擴張並予審理，否則即有未受
    請求之事項予以裁判之違法。倘法院已依檢察官聲請範圍為
    定執行刑之裁定，又無其他違法情形，受刑人自不得以檢察
    官漏未就其他案件一併聲請定應執行刑，即指摘原裁定違法
    或不當（最高法院104年度台抗字第778號裁定意旨參照）。
四、經查：受刑人所犯如原裁定附表所示各罪，先後經法院判決
    確定在案，此有該各判決書及本院被告前案紀錄表在卷可稽
    ，茲檢察官依受刑人定刑聲請切結書向原審法院聲請定其應
    執行之刑，經原審法院審核卷證結果，認其聲請為正當，爰
    適用刑事訴訟法第477條第1項、刑法第50條第2項、第53 條
    、第51條第5款等規定，裁定應執行有期徒刑4年。經核原審
    所定應執行刑分別係各宣告刑中刑期最長之有期徒刑2 年以
    上，各刑合併之有期徒刑4年6月以下之範圍內，並未逾越刑
    法第51條第5 款之界限，復未較先前曾定應執行刑之罪直接
    加計結果更為不利（附表編號3、4所示之罪，前經臺灣新北
    地方法院108年度審訴字第73號判決應執行有期徒刑6月，加
    計附表編號1、2、5、6所示各罪宣告刑，刑期為有期徒刑4
    年4月），無違裁量權之內部性界限，核屬法院裁量職權之
    適法行使，尚無不合。至抗告意旨主張其所犯另案即臺灣新
    北地方法院108年度審簡字第1209號毒品危害防制條例案件
    ，於本案亦合於定應執行刑之要件，請求併予定刑云云。惟
    法院於案件犯罪事實最後判決法院之檢察官聲請定應執行刑
    時，應以檢察官所聲請定其應執行刑之內容，作為審查及定
    執行刑之範圍，檢察官所未聲請定執行刑之案件，基於不告
    不理原則，法院無從予以審理，已如前述。本件檢察官就附
    表編號1至6各罪聲請定應執行刑，原審僅得就該範圍予以審
    查及定應執行之刑。況本件如附表所示編號2至6各罪，均係
    於編號1之罪確定日即108年4月17日前所犯，而上開臺灣新
    北地方法院108年度審簡字第1209號案件，犯罪日期為108年
    7月22日，已在108年4月17日之後，不符合刑法第50條第1 
    項前段規定合併定應執行刑之要件，亦無從與本件附表所示
    各罪合併定刑，抗告意旨執此指摘原裁定不當，於法無據。
五、綜上，原審以檢察官定應執行刑之聲請核屬正當，就附表所
    示各罪裁定受刑人應執行有期徒刑4 年，並無不合。抗告意
    旨執前詞指摘原裁定不當，為無理由，應予駁回。
據上論斷，應依刑事訴訟法第412條，裁定如主文。 
中　　華　　民　　國　　109 　年　　6 　　月　　19　　日
                  刑事第二十二庭審判長法　官  洪于智
                                      法　官  陳銘壎
                                      法　官  汪怡君
以上正本證明與原本無異。
如不服本裁定，應於收受送達後五日內向本院提出抗告狀。
                                      書記官  賴怡孜
中　　華　　民　　國　　109 　年　　6 　　月　　22　　日



　　　
附表：（臺灣新北地方檢察署，下稱新北地檢）
編號  1 2 3 罪名  販賣第二級毒品 施用第二級毒品 妨害公眾往來安全 宣告刑  有期徒刑2年 有期徒刑6月 有期徒刑4月 犯罪 日期  107年8月2日 107年8月14日 107年4月3日 偵查機關年度案號  新北地檢107年度偵字第27362號 新北地檢107年度毒偵字第6802號 新北地檢107年度偵字第16953號 最後事實審 法院 臺灣新北地方法院 臺灣新北地方法院 臺灣新北地方法院  案號 107年度訴字第1132號 108年度審易字第156號 108年度審訴字第73號  判決日期 108年3月13日 108年3月21日 108年3月25日 確  定判決 法院 臺灣新北地方法院 臺灣新北地方法院 臺灣新北地方法院  案號 107年度訴字第1132號 108年度審易字第156號 108年度審訴字第73號  確定日期 108年4月17日 108年4月30日 108年4月23日 備註  新北地檢108年度執字第6203號 新北地檢108年度執字第8119號 新北地檢108年度執字第8506號     編號3至4部分前經臺灣新北地方地院108年度審訴字第73號判決應執行有期徒刑6月 









編號  4 5 6 罪名  損害公務員職務上掌管之物品罪 持有第二級毒品純質淨重20公克以上 施用第二級毒品罪 宣告刑  有期徒刑4月 有期徒刑10月 有期徒刑6月 犯罪   日期  107年4月3日 107年2月6日起至107年3月16日止 107年10月23日22時10分為警採尿前之同日晚上某時許 偵查機關年度案號  新北地檢107年度偵字第16953號 新北地檢107年度偵字第10164號、108年度毒偵字第278、806號 新北地檢107年度毒偵字第10014號 最後事實審 法院 臺灣新北地方法院 臺灣新北地方法院 臺灣新北地方法院  案號 108年度審訴字第73號 108年度審訴字第265號 108年度審易字第1484號  判決日期 108年3月25日 108年4月30日 108年9月5日 確  定判決 法院 臺灣新北地方法院 臺灣新北地方法院 臺灣新北地方法院  案號 108年度審訴字第73號 108年度審訴字第265號 108年度審易字第1484號  確定日期 108年4月23日 108年5月21日 108年10月5日 備註  新北地檢108年度執字第8506號 新北地檢108年度執字第9170號 新北地檢108年度執字第15008號